【裁判字號】    97,上訴,4141
【裁判日期】    970910
【裁判案由】    毒品危害防制條例
【裁判全文】
臺灣高等法院刑事判決                97年度上訴字第4141號
上 訴 人
即 被 告  甲○○
上列上訴人因違反毒品危害防制條例案件，不服台灣板橋地方法
院97年度訴字第2851號，中華民國97年8月4日第一審判決（起訴
案號：台灣板橋地方法院檢察署97年度毒偵字第4245號），提起
上訴，本院判決如下：
    主  文
上訴駁回。
    理  由
一、依刑事訴訟法第350條、第361條、第362條、第367條規定，
    不服地方法院之第一審判決而上訴者，須提出上訴書狀，並
    應敘明具體理由，為上訴必備之程式；其所提出之書狀未敘
    述上訴理由，或僅曾以言詞陳述上訴理由者，均應於上述期
    間屆滿後20日內補提理由書於第一審法院。第一審法院經形
    式審查，認逾期未補提上訴理由者，應定期間先命補正；逾
    期未補正者，為上訴不合法律上之程式，應以裁定駁回。倘
    已提出上訴理由，但所提非屬具體理由者，則由第二審法院
    以上訴不合法律上之程式，判決駁回。而所謂具體理由，必
    係依據卷內既有訴訟資料或提出新事證，指摘或表明第一審
    判決有何採證認事、用法或量刑等足以影響判決本旨之不當
    或違法，而構成應予撤銷之具體事由，始克當之（例如：依
    憑證據法則具體指出所採證據何以不具證據能力，或依憑卷
    證資料，明確指出所為證據證明力之判斷如何違背經驗、論
    理法則）；倘僅泛言原判決認定事實錯誤、違背法令、量刑
    失之過重過輕微，而未依上揭意旨指出具體事由，或形式上
    雖已指出具體事由，然該事由縱使屬實，亦不足以認為原判
    決有何不當或違法者（例如：對不具有調查必要性之證據，
    法院未依聲請調查亦未說明理由，或援用證據不當，但除去
    該證據仍應為同一事實之認定），皆難謂係具體理由，俾與
    第二審上訴制度旨在請求第二審法院撤銷、變更第一審不當
    或違法之判決，以實現個案救濟之立法目的相契合，並節制
    濫行上訴（ 參照最高法院97年度台上字第892號刑事判決意
    旨）。又第二審法院認為上訴書狀未敘述理由，依刑事訴訟
    法第 367條但書規定，始應定期間命其補正。如認上訴書狀
    已敘述理由，但其理由非屬具體，其所為上訴，即不符上訴
    之法定要件，自得逕行判決駁回，無定期命補正問題（參照
    最高法院97年度台上字第3599號刑事判決意旨）。
二、本件原審經審理結果，認為上訴人甲○○前有施用毒品前科
    ，仍不知悔改，於前案強制戒治執行完畢釋放後 5年內，另
    基於施用第一級毒品之犯意，於民國97年 4月29日22時許，
    在臺北縣板橋市○○○路89巷 1弄26號住處，以將海洛因捲
    入香菸點燃之方式，施用第一級毒品海洛因 1次；另基於施
    用第二級毒品之犯意，於同（29）日某時，在上址以將甲基
    安非他命置入玻璃球內燒烤產生煙霧之方式，施用第二級毒
    品甲基安非他命 1次。嗣於翌（30）日20時30分許，在臺北
    縣新莊市○○路與福海街口為警查獲，並扣得第一級毒品海
    洛因 1包，經警採集其尿液送驗，發現呈鴉片類及甲基安非
    他命類之陽性反應。上開事實，業據上訴人於警詢及偵查中
    自白不諱，並有臺灣科技股份有限公司於97年 5月27日出具
    之濫用藥物檢驗報告、偵辦毒品案件尿液代碼表、採證照片
    2 張及交通部民用航空局航空醫務中心97年5月4日航藥鑑字
    第0972483號毒品鑑定書 1件在卷可稽，及海洛因1包扣案可
    證。因認上訴人犯行明確，就上訴人施用第一級毒品海洛因
    部分，論上訴人以施用第一級毒品罪，累犯，處有期徒刑 8
    月，併為相關沒收之宣告。及就上訴人施用第二級毒品甲基
    安非他命部分，論上訴人以施用第二級毒品罪，累犯，處有
    期徒刑 4月。並就主刑部分定其應執行有期徒刑10月。已詳
    敘其認定上訴人犯罪事實之證據及理由，於法尚無不合。上
    訴意旨略稱：原審量刑過重等語。惟查：量刑之輕重，係屬
    事實審法院得依職權自由裁量之事項，茍於量刑時，已依行
    為人之責任為基礎，並斟酌刑法第57條各款所列情狀，而未
    逾越法定範圍，又未濫用其職權，即不得遽指為違法。原判
    決於量刑時，已依上揭規定，審酌上訴人曾因施用毒品經觀
    察、勒戒及強制戒治，且有因施用毒品經論罪科刑之執行紀
    錄，猶施用海洛因、甲基安非他命再犯本罪，顯見其自制力
    薄弱，漠視法令禁制濫用毒品，應予非難，兼衡上訴人施用
    海洛因、甲基安非他命所生危害實以自戕健康為主，暨其犯
    後坦承犯行，態度良好等一切情狀，予以綜合考量，而就上
    訴人施用第一級毒品罪，量處有期徒刑 8月，及就上訴人施
    用第二級毒品罪，量處有期徒刑 4月。並定其應執行之刑有
    期徒刑10月，既未逾越法定刑度，又未濫用自由裁量之權限
    ，上訴意旨單純就科刑輕重而為爭執，並未具體指摘原審判
    決量刑有何不當或違法，揆諸上開說明，自難謂上訴人已敘
    明具體理由，其所為上訴不合法定要件，爰不經言詞辯論，
    逕以判決駁回。
據上論斷，應依刑事訴訟法第367條前段、第372條，判決如主文
。
中    華    民    國    97    年    9     月    10     日
                  刑事第 七 庭  審判長法  官  陳晴教
                                      法  官  游紅桃
                                      法  官  楊智勝
以上正本證明與原本無異。
施用第二級毒品部分不得上訴。
施用第一級毒品部分，如不服本判決，應於收受送達後十日內向
本院提出上訴書狀，其未敘述上訴之理由者並得於提起上訴後十
日內向本院補提理由書（均須按他造當事人之人數附繕本）。
                                      書記官  張美華
中    華    民    國    97    年    9     月    10    日


司法院資訊處製作；財團法人民間司法改革基金會備份。
